臺灣士林地方法院刑事判決　　　　　　　 93年度訴字第403號
公　訴　人　臺灣士林地方法院檢察署檢察官
被　　　告　甲○○
上列被告因違反毒品危害防制條例案件，經檢察官提起公訴（93
年度毒偵字第53號），及移送併案審理（台灣士林地方法院檢察
署92年毒偵字第1213號、93年度毒偵字第510 號、94年度毒偵字
第549 號），本院經訊問被告後，被告為有罪之陳述，經合議庭
裁定認本件宜由受命法官獨任進行簡式審判程序審理，並判決如
下：
    主  文
甲○○連續施用第一級毒品，處有期徒刑壹年肆月。扣案之大麻
煙草壹支（驗餘淨重零點陸捌公克）、第二級毒品安非他命共參
包（合計驗餘總淨重零點伍玖公克）、第二級毒品安非他命壹小
瓶（液態毛重肆點貳公克）、安非他命殘渣袋共參包（均量微無
法析離秤重），均沒收銷燬；扣案之吸食器共玖組、吸管共參支
、酒精燈壹個、玻璃球共柒個、注射針筒壹支、燈泡參個及安非
他命分裝袋柒個均沒收。
    事  實
一、甲○○曾因竊盜罪及贓物罪案件，經台灣高等法院以93年上
    訴字第1997號判處有期徒刑1 年5 月、8 月，應執行有期徒
    刑2 年確定，於94年1 月11日入監服刑。甲○○前曾因施用
    第二級毒品安非他命，經本院以89年度毒聲字第33號裁定送
    觀察、勒戒後，認無繼續施用毒品之傾向，由台灣士林地方
    法院檢察署檢察官於89年2 月2 日以89年度毒偵字第212 號
    不起訴處分確定。詎甲○○仍不知悛悔，且未戒除施用毒品
    之惡習，復基於施用第一級毒品海洛因及第二級毒品安非他
    命之概括犯意，自92年1 月間起至93年11月26日止，連續多
    次在臺北市○○路155 巷46號之公司或在臺北市○○區○○
    路95號住處之廁所內，將海洛因及安非他命摻合，而同時施
    用海洛因及安非他命，約1 天施用1 、2 次，嗣分別經查獲
    如下：（一）於92年9 月3 日下午1 時30分許在其住處查獲
    ，並扣得其所有之安非他命殘渣袋2 包（量微無法析離秤重
    ）、吸食器2 組、大麻煙草1 支（驗餘淨重0.68公克）。（
    二）於92年10月21日上午11時50分許在其住處查獲，並扣得
    其所有之安非他命1 小包（驗餘淨重0. 14 公克）、安非他
    命殘渣袋1 包（量微無法析離秤重）、吸食器3 組、玻璃球
    4 個、安非他命分裝袋7 個。（三）於93年1 月29日中午12
    時10分在其住處查獲，並扣得其所有之安非他命1 包（驗餘
    淨重0.24公克）、吸食器2 組、燈泡3 個、吸管3 支。（四
    ）於93年2 月27日下午1 時許在其住處扣得其所有之安非他
    命1 小包（驗餘淨重0.21公克）、吸食器1 組、酒精燈1 個
    、玻璃球3 個、注射針筒1 支。（五）於93年11月26日下午
    2 時50分許在其上開公司查獲，並扣得其所有之安非他命1
    小瓶（液態毛重4. 2公克），吸食器1 組。甲○○於上揭為
    警查獲後，經採尿送驗結果，均呈甲基安非他命及嗎啡陽性
    反應，始查悉上情。
二、案經台北市政府警察局、台北市政府警察局士林分局移送台
    灣士林地方法院檢察署檢察官偵查起訴及移送併案審理。
    理  由
一、上揭事實，業據被告甲○○於本院審理時坦承不諱（見本院
    94年4 月21日審理筆錄），並有於92年9 月3 日扣案之安非
    他命殘渣袋2 包、吸食器2 組、大麻煙草1 支（驗餘淨重0.
    68公克）；92年10月21日扣案之安非他命1 小包（淨重0.14
    公克）、安非他命殘渣袋1 包（量微無法析離秤重）、吸食
    器3 組、玻璃球4 個、安非他命分裝袋7 個；93年1 月29日
    扣案之安非他命1 包（驗餘淨重0.24公克）、吸食器2 組、
    燈泡3 個、吸管3 支；93年2 月27日扣案之安非他命1 小包
    （淨重0.21公克）、吸食器1 組、酒精燈1 個、玻璃球3 個
    、注射針筒1 支；93年11月26日扣案之安非他命1 小瓶（液
    態毛重4.2 公克），吸食器1 組可資佐證。又被告先後於92
    年9 月3 日、92年10月21日、93年1 月29日、93年2 月27
    日、93年11月26日為警查獲當日所採集之尿液，先後經送鑑
    驗結果，分別有呈嗎啡及安非他命陽性反應，此有明生生物
    科技股份有限公司92年10月3 日、92年11月21日濫用藥物檢
    體檢驗報告、台灣尖端先進生技醫藥股份有限公司93年2 月
    24日、93年3 月12日、93年12月8 日濫用藥物檢驗報告各1
    紙附卷可稽。參以，被告於92年10月21日、93年1 月29日、
    93年2 月27日經警扣案之透明晶體各1 包，先後經送台北市
    政府警察局鑑定，均檢出第二級毒品甲基安非他命成分，此
    有臺北市政府警察局92年12月4 日北市鑑毒字751 號、93
    年4 月15日北市鑑毒字第46號、93年6 月14日北市鑑毒字第
    159 號鑑驗通知書各1 份在卷可憑。又於93年11月26日扣案
    之藥水1 小瓶，經送憲兵司令部刑事鑑驗中心鑑驗結果，確
    檢出第二級毒品甲基安非他命成分，此有憲兵司令部刑事鑑
    驗中心94年2 月1 日（94）安鑑字第00254 號鑑驗通知書1
    份附卷足參。另於92年9 月3 日扣得大麻煙草1 支，經法務
    部調查局鑑定結果，係含第二級第24項毒品大麻，香煙重
    0.68公克，亦有該局92年10月24日調科壹字第040003325 號
    鑑驗通知書1 紙附卷可稽。足徵被告前開施用毒品之自白與
    事實相符，堪予採信。按施用毒品經觀察、勒戒或強制戒治
    執行完畢釋放後，5 年內再犯毒品危害防制條例第10條之施
    用毒品罪者，檢察官應依法追訴，毒品危害防制條例第23
    條第2 項定有明文。本件被告甲○○前因施用毒品案件，經
    法院裁定送觀察、勒戒後，認無繼續施用傾向，業經台灣士
    林地方法院檢察署檢察官於89年2 月2 日以89年度毒偵字第
    212 號不起訴處分確定等情，分別有台灣士林地方法院檢察
    署89年度毒偵字第212 號不起訴處分書及臺灣高等法院被告
    全國前案紀錄表各1 件在卷可考。從而，被告確有於觀察、
    勒戒執行完畢後，5 年以內再犯毒品危害防制條例第10條第
    1 項、第2 項之施用第一、二級毒品犯行。故本件事證明確
    ，被告犯行洵堪認定，應依法論科。
二、核被告甲○○所為，係犯毒品危害防制條例第10條第1 項之
    施用第一級毒品罪及同條第2 項之施用第二級毒品罪，其持
    有第一級毒品海洛因及第二級毒品安非他命進而施用，持有
    毒品之低度行為，應為施用毒品之高度行為所吸收，均不另
    論以持有毒品罪。又其先後多次施用第一級、第二級毒品犯
    行，時間密接，方法相同，觸犯構成要件相同之罪，顯係基
    於概括犯意為之，均為連續犯，應依刑法第56條之規定，各
    以一罪論，並均加重其刑。又被告將第一級毒品海洛因及第
    二級毒品安非他命摻合後同時施用，係以一行為觸犯施用第
    一級毒品罪及施用第二級毒品罪，為想像競合犯，應依刑法
    第55條之規定，從一重論以連續施用第一級毒品罪。公訴人
    未審酌上情，認被告所犯上開二罪犯意各別、行為互殊，應
    予分論併罰，尚有未洽，併此敘明。又公訴人起訴事實雖僅
    敘及被告於92年10月21日、93年1 月29日為警採尿回溯前
    4 日及前5 日，在不詳處所，施用第一級毒品海洛因及第二
    級毒品安非他命之犯行，然其餘併案部分及未經起訴部分事
    實與公訴人起訴之犯罪事實既具有連續犯之裁判上一罪關係
    ，應為起訴效力所及，本院自應併予審究，附此敘明。爰審
    酌被告已有施用毒品前科仍再次施用，經觀察、勒戒治療程
    序，竟仍不思悔改，經警多次查獲後，仍復行再犯，深陷毒
    癮而難以自拔，及其犯罪之動機、目的、施用次數、所生危
    害，本件犯後尚能坦承犯行，態度尚稱良好等一切情狀，量
    處如主文所示之刑，以示懲儆。
三、被告於92年9 月3 日經警所扣案之大麻煙草1 支（驗餘淨重
    0.68公克）、於92年10月21日扣案之第二級毒品安非他命1
    小包（驗餘淨重0.14公克）、於93年1 月29日扣案之第二級
    毒品安非他命1 包（驗餘淨重0.24公克）、93年2 月27日扣
    案之第二級毒品安非他命1 小包（驗餘淨重0.21公克）、93
    年11月26日扣案之第二級毒品安非他命1 小瓶（液態毛重
    4.2 公克）；另92年9 月3 日扣案之安非他命殘渣袋2 包、
    92年10月21日扣案之安非他命殘渣袋1 包，內均含安非他命
    殘渣，該安非他命殘渣與袋子均無法析離秤重，以上均為違
    禁物，應依毒品危害防制條例第18前段規定，不問屬於犯人
    與否，均沒收銷燬之。又扣案之吸食器共9 組、吸管共3 支
    、酒精燈1 個、玻璃球共7 個、注射針筒1 支、燈泡3 個及
    安非他命分裝袋7 個，係分別供施用海洛因及安非他命所用
    之物，且均屬被告所有，為被告供明在卷，爰依刑法第38
    條第1 項第2 款規定併予宣告沒收。
據上論斷，應依刑事訴訟法第273條之1第1項、第299條第1項前
段，毒品危害防制條例第10條第1 項、第2 項、第18條第1 項前
段，刑法第11條、第56條、第55條、第38條第1 項第2 款，判決
如主文。
本案經檢察官鄭世揚到庭執行職務。
中　　華　　民　　國　　94　　年　　5 　　月　　12　　日
             　　 刑事第三庭法　官  王俊雄
以上正本證明與原本無異。
如不服本判決應於判決送達後10日內向本院提出上訴狀。
                            書記官  許秋莉
中　　華　　民　　國　　94　　年　　5 　　月　　13　　日
附錄本案論罪科刑法條之依據：
毒品危害防制條例第10條
施用第一級毒品者，處 6 月以上 5 年以下有期徒刑。
施用第二級毒品者，處 3 年以下有期徒刑。
毒品危害防制條例第18條第1項前段
查獲之第一、二級毒品及專供製造或施用第一、二級毒品之器具
，不問屬於犯人與否，均沒收銷燬之；查獲之第三、四級毒品及
製造或施用毒品之器具，無正當理由而擅自持有者，均沒入銷燬
之。
